臺灣臺北地方法院交通事件裁定　　　　 96年度交聲字第642號
原處分機關　臺北市交通事件裁決所
被　　　告　甲○○
上列受處分人因違反道路交通管理處罰條例案件，對於臺北市交
通事件裁決所96年5 月9 日所為之處分（原處分案號：北市裁四
字第22-AEB946363號），聲明異議，本院裁定如下：
    主  文
異議駁回。
    理  由
一、按汽車駕駛人，駕駛汽車經測試檢定有酒精濃度超過規定標
    準者，處新臺幣一萬五千元以上六萬元以下罰鍰，並當場移
    置保管該汽車及吊扣其駕駛執照一年；又汽車駕駛人，經裁
    判確定處以罰金低於本條例第九十二條第三項所訂最低罰鍰
    基準規定者，應依本條例裁決繳納不足最低罰鍰之部分，道
    路交通管理處罰條例第35條第1 項第1 款、第8 項分別定有
    明文。
二、異議人聲明異議略以：異議人酒後駕車之行為，業經檢察官
    為緩起訴處分，異議人並依檢察官緩起訴處分書之指示已經
    繳交新台幣二萬元，茲裁決所再處罰即不合理，爰聲明異議
    。
三、經查，異議人於民國95年8 月11日晚上11時許，在台北市○
    ○○路錢櫃ＫＴＶ，飲用紅酒後，已達不能安全駕駛動力交
    通工具之狀態，竟仍於95年8 月12日凌晨1 時46分許，駕駛
    車牌號碼8725-GZ 自用小客車，嗣行經台北市○○○路、長
    安東路口時為警查獲，經測試其吐氣所含酒精成分，達每公
    升0.59毫克之事實，為異議人所不爭執，並有台灣台北地方
    法院檢察署檢察官緩處分書一份在卷可稽，故此等事實均可
    認定。
四、異議人因前述酒後駕駛行為，經警察機關移送檢察官偵查，
    嗣經檢察官為緩起訴處分，該緩起訴處分之條件並附有向國
    庫繳納新台幣二萬元，此有台灣台北地方法院檢察署檢察官
    95年度偵字第18281 號緩起訴處分書在卷可查，又緩起訴期
    滿後未經撤銷者，其效果與不起訴同，此觀刑事訴訟法第
    260 條之規定自明，故緩起訴處分對被告而言，甚為有利，
    至異議人依緩起訴所繳納之二萬元，係檢察官依刑事訴訟法
    第253 條之2 等規定所為之處分，該款項係因緩起訴處分所
    附帶之款項，並非前述道路交通管理處罰條例第35第8 項所
    指法院裁判之罰金，故該一款項不能依前述道路交通管理處
    罰條例第35條第8 項之規定抵免，從而原處分機關就異議人
    之上開違規行為裁處罰鍰並無不當。
五、異議人又以裁決書未依其住址送達，請求另行裁罰云云。經
    查，裁決書之合法送達，旨在保障異議人異議之權益，茲異
    議人並未逾越異議期限，故裁決書之送達地址縱有未洽，亦
    無影響於異議人之權益。至異議人主張因裁決書送達有誤致
    其應繳納之罰款增加云云，經查，依道路交通管理處罰條例
    第92條第3 項規定：「本條例之罰鍰基準、舉發或輕微違規
    勸導、罰鍰繳納、向處罰機關陳述意見或裁決之處理程序、
    分期繳納之申請條件、分期期數、不依限期繳納之處理、分
    期處理規定及繳納機構等事項之處理細則，由交通部會同內
    政部定之」，依此規定交通部定有「違反道路交通管理事件
    統一裁罰基準」，依該裁罰基準所示，飲酒後所測得吐氣所
    含酒精濃度在每公升0.55毫克以上者，小型車駕駛人最低之
    處罰金額（即遵期到案者）為新台幣49500 元。本件原處分
    依此規定處異議人罰鍰新台幣49500 元，並吊扣駕駛執照12
    個月，核與前述道路交通管理處罰條例及統一裁罰基準均相
    符合，故異議人所述裁決書未合法送達云云，亦無理由。綜
    上所述，本件異議人之異議為無理由，應駁回其異議。
五、據上論斷，應依道路交通案件處理辦法第19條，裁定如主文
    。
中　　華　　民　　國　　96　　年　　6 　　月　　12　　日
                  交通法庭法　官　周占春
上正本證明與原本無異。
如不服本裁定，應於裁定送達後5日內向本院提出抗告狀。
                          書記官  林妙穗
中　　華　　民　　國　　96　　年　　6 　　月　　12　　日
